臺灣高等法院刑事裁定
109年度聲字第4047號
聲  請  人  臺灣高等檢察署檢察官
受  刑  人  林繼恩



上列聲請人因受刑人違反毒品危害防制條例等案件，先後判決確
定如附表所載，聲請定其應執行刑（109年度執聲字第2020號）
，本院裁定如下：
    主  文
林繼恩因犯如附表所載之罪，所處如附表所載之有期徒刑，應執
行有期徒刑參年肆月。
    理  由
一、聲請意旨略以：受刑人林繼恩因違反毒品危害防制條例等案
    件，先後經判決確定如附表，應依刑法第53條、第51條規定
    ，定其應執行之刑，爰依刑事訴訟法第477條第1項聲請裁定
    等語。
二、查受刑人因違反毒品危害防制條例等案件，經臺灣新北地方
    法院、本院先後判處如附表所示之有期徒刑，均經分別確定
    在案（其中聲請書附表1至6之「備註欄」、編號2、8之「犯
    罪日期」、編號8之「最後事實審」應更正為如本裁定附表
    所示），且各罪均為裁判確定前所犯等情，有各該刑事判決
    書及本院被告前案紀錄表各乙份附卷可參。其中如本裁定附
    表編號1至5、9所示之罪屬得易科罰金之罪，若與所犯如本
    裁定附表編號6至8所示不得易科罰金之罪併合處罰定應執行
    刑，將使受刑人失去得易科罰金之利益，應屬刑法第50條第
    1項但書所定之情形，依同條第2項之規定，須經受刑人請求
    ，方得併合處罰定其應執行刑。現聲請人既係經受刑人請求
    而為本件聲請定應執行刑，有定刑聲請切結書乙份在卷可按
    （見本院卷第15頁），則聲請人以本院為各該案犯罪事實最
    後判決之法院聲請定其應執行之刑，本院經審核各案卷無異
    ，認其聲請為正當。爰審酌受刑人所犯各罪之犯罪類型、動
    機、情節及行為次數等情狀後整體評價其應受矯治之程度，
    並兼衡責罰相當與刑罰經濟之原則，定其應執行之刑如主文
    所示。
三、依刑事訴訟法第477條第1項、刑法第50條第1項但書、第2項
    、第53條、第51條第5款，裁定如主文。
中　　華　　民　　國　　109 　年　　10　　月　　19　　日
                  刑事第二十庭  審判長法　官　王復生
                                      法　官  陳春秋　
                                      法　官　張紹省
以上正本證明與原本無異。
不得抗告。
                                      書記官  莫佳樺
中　　華　　民　　國　　109 　年　　10　　月　　20　　日
附表：
編         號  1 2 3 罪         名  毒品危害防制條例 毒品危害防制條例 毒品危害防制條例 宣    告    刑  有期徒刑5月 有期徒刑6月 有期徒刑6月 犯罪日期  106年9月21日為警採尿往前回溯96小時內某時 107年6月11至12日間某時 107年4月17日 偵查(自訴)機關年  度  案  號  新北地檢106年度毒偵字第9452號 新北地檢107年度毒偵字第6463號 新北地檢107年度毒偵字第3441號 最  後 事實審 法    院 新北地院 新北地院 新北地院  案    號 107年度簡上字第276號 107年度簡字第7573號 107年度簡字第6534號  判決日期 107年11月14日 107年11月21日 107年11月9日 確  定 判  決 法    院 新北地院 新北地院 新北地院  案    號 107年度簡上字第276號 107年度簡字第7573號 107年度簡字第6534號  判    決確定日期 107年11月14日 107年12月7日 107年12月10日 是否為得易科罰金之案件  是 是 是 備           註  新北地檢108年度執字第3203號 新北地檢108年度執字第14號 新北地檢107年度執字第18977號   編號1至6經臺灣高等法院109年度聲字第551號裁定應執行有期徒刑2年4月   

編         號  4 5 6 罪         名  毒品危害防制條例 毒品危害防制條例 竊盜 宣    告    刑  有期徒刑5月 有期徒刑6月 有期徒刑9月 犯罪日期  106年11月24日 107年7月20日 107年6月14日 偵查(自訴)機關年  度  案  號  新北地檢106年度毒偵字第10737號 新北地檢107年度毒偵字第6187號 新北地檢107年度偵字第19573號 最  後 事實審 法    院 新北地院 新北地院 臺灣高等法院  案    號 107年度簡上字第1044號 108年度簡上字第110號 107年度上易字第2564號  判決日期 108年1月9日 108年4月1日 108年4月18日 確  定 判  決 法    院 新北地院 新北地院 臺灣高等法院  案    號 107年度簡上字第1044號 108年度簡上字第110號 107年度上易字第2564號  判    決確定日期 108年1月9日 108年4月1日 108年4月18日 是否為得易科罰金之案件  是 是 否 備           註  新北地檢108年度執字第3264號 新北地檢108年度執字第8521號 新北地檢108年度執字第8172號   編號1至6經臺灣高等法院109年度聲字第551號裁定應執行有期徒刑2年4月   

編         號  7 8 9 罪         名  竊盜 毒品危害防制條例 毒品危害防制條例 宣    告    刑  有期徒刑8月 有期徒刑8月 有期徒刑4月 犯罪日期  107年6月6日 107年9月14至17日間某時 107年9月17日 偵查(自訴)機關年  度  案  號  新北地檢108年度偵字第27340號 新北地檢107年度毒偵字第7969號、108年度偵字第2372號 新北地檢107年度毒偵字第7969號、108年度偵字第2372號 最  後 事實審 法    院 新北地院 臺灣高等法院 臺灣高等法院  案    號 109年度審易字第235號 109年度上易字第673號 109年度上易字第673號  判決日期 109年3月13日 109年6月10日 109年6月10日 確  定 判  決 法    院 新北地院 臺灣高等法院 臺灣高等法院  案    號 109年度審易字第235號 109年度上易字第673號 109年度上易字第673號  判    決確定日期 109年4月22日 109年6月10日 109年6月10日 是否為得易科罰金之案件  否 否 是 備           註  新北地檢109年度執字第8525號 新北地檢109年度執字第9873號 新北地檢109年度執字第9872號